# 求助陈版，关于有条件收回的款项的确认考虑。

提问人：768895149 时间：2020-05-21 10:33:07
陈版，您好！
请教关于有条件收回的款项的处理方案，A公司与广告推广商签订推广合同，并支付保证金。合同约定，A公司年度推广消耗量在满足一定金额时，合同到期后保证金可申请退回，若未满足金额时保证金将被扣掉，不再返还。问题如下：
疑问一、若实际业务消耗量未达到合同签订的金额，相关不再返还的保证金支出的处理。
考虑 1 ：作为营业外支出，视为合同约定金。但金额往往较大，披露较为奇怪。
考虑 2 ：基于其系推广合同项下的或有支出，与推广费一并计入推广费支出，视为推广费的单价补偿，计入销售费用。（但若对方不提供票据时，有税前不可抵扣的风险）
以上考虑是否合理？
疑问二、A公司 2018 年未完成约定金额，与推广商签订 2019 年度合同，约定若 2019 年度能够满足 2019 年度的推广任务的话，可返还 2018 年度的保证金。
在该背景下，在合同未完整的 2018 年未，是否需要就当年度未完成合同先对保证金进行账务处理，或是基于 2019 年度合同的存在情况，考虑 2019 年度合同完成情况的可能性做判断，是否需要单项考虑其可回收的风险？
考虑 1 ：基于正常的商业逻辑，公司会与推广商签订目标合作量系其基于其正常经营情况下的判断，也能支持年末暂不对本年度因未完成合作量导致保证金无法回收的风险。
考虑 2 ：对于年末其他应收款-保证金，需要基于以后年度业务运行情况考虑可收回性的，是否需要披露成受限资产？还是说在计提减值准备时充分考虑风险即可？
以上，谢谢陈版。

回答人：chenyiwei
1 、赞同“考虑2”。在 2018 年，需谨慎考虑最终无法完成约定业务量导致保证金被没收的可能性，将预计很可能无法收回的保证金摊入各期推广费成本。如果对业务量的估计发生变化的，按会计估计变更处理。
2 、基本赞同“考虑2”。需要基于以后年度业务运行情况考虑可收回性，属于受限资产。在计提减值准备时也需要充分考虑风险，